【裁判字號】    98,易,1409
【裁判日期】    980827
【裁判案由】    竊盜
【裁判全文】
臺灣板橋地方法院刑事判決              98年度易字第1409號
公  訴  人  臺灣板橋地方法院檢察署檢察官
被      告  甲○○
上列被告因竊盜案件，經檢察官聲請以簡易判決處刑（98年度速
偵字第2508號），本院認不宜以簡易判決處刑，改依通常程序審
理，被告於準備程序中就被訴事實為有罪之陳述，經本院合議庭
裁定由受命法官獨任進行簡式審判程序，判決如下：
    主  文
甲○○攜帶兇器竊盜，累犯，處有期徒刑肆月，如易科罰金，以
新臺幣壹仟元折算壹日。扣案之扳手壹支沒收。
    事  實
一、甲○○曾於民國83年間，因違反懲治盜匪條例等案件，經臺
    灣高等法院以83年度上訴字第6816號判處有期徒刑8 年6 月
    、6 月、1 年2 月、6 月，應執行有期徒刑10年4 月確定，
    於88年6 月17日縮短刑期假釋出監並付保護管束，業於93年
    6 月20日保護管束期滿未經撤銷假釋，以已執行完畢論。詎
    甲○○仍不知悔改，基於意圖為自己不法所有之犯意，於98
    年4 月初某日，在臺北市大安區某處，持其所有客觀上足以
    對人之生命、身體造成危險，可供作兇器使用之扳手1 支，
    拆卸由乙○○所有停放上址車牌號碼AIR-103 號重型機車車
    牌1 面而竊取之，得手後懸掛於其所有之車牌號碼HHZ-896
    號重型機車。嗣於98年5 月4 日14時40分許，甲○○騎乘上
    開懸掛車號AIR-103 號車牌之重型機車，行經臺北縣永和市
    ○○路與永亨路口，因闖紅燈為警查獲，並扣得上開板手1
    支及車牌號碼AIR-103 號車牌1 面（車牌已發還乙○○），
    始悉上情。
二、案經臺北縣政府警察局永和分局移送臺灣板橋地方法院檢察
    署檢察官偵查後聲請簡易判決處刑，本院改依通常程序審理
    。
    理  由
一、本案被告甲○○所犯係死刑、無期徒刑、最輕本刑為3 年以
    上有期徒刑以外之罪，其於準備程序中就前揭被訴事實均為
    有罪之陳述，經受命法官告知簡式審判程序之旨，並聽取其
    與公訴人之意見後，本院認無不得或不宜改依簡式審判程序
    進行之情事，依刑事訴訟法第273 條之1 第1 項、第284 條
    之1 規定，裁定本案由受命法官獨任進行簡式審判程序；且
    依刑事訴訟法第273 條之2 及第159 條第2 項規定，不適用
    傳聞法則有關限制證據能力之相關規定，均合先敘明。
二、上揭犯罪事實迭據被告於警詢時、偵查中及本院審理時均坦
    承不諱，亦據被害人乙○○於警詢時指述綦詳，並有臺北縣
    政府警察局永和分局搜索扣押筆錄、扣押物品目錄表、贓物
    認領保管單、臺北縣政府警察局車輛尋獲電腦輸入單、臺北
    縣政府警察局舉發違反道路交通管理事件通知單各1 份、照
    片4 張在卷可稽及扳手1 支扣案可資佐證，足認被告自白與
    事實相符而得採信，本案事證明確，被告犯行堪以認定，應
    依法論科。
三、按刑法第321 條第1 項第3 款之攜帶兇器竊盜罪，係以行為
    人攜帶兇器竊盜為其加重條件，此所謂兇器，其種類並無限
    制，凡客觀上足對人之生命、身體、安全構成威脅，具有危
    險性之兇器均屬之，且祇須行竊時攜帶此種具有危險性之兇
    器為已足，並不以攜帶之初有行兇之意圖為必要（最高法院
    79年臺上字第5253號判例意旨參照）。查扣案之扳手1 支，
    係金屬製品，質地堅硬鈍重，如持以攻擊人體，足以造成相
    當之傷害，堪認客觀上足對人之生命、身體、安全構成威脅
    ，而可供作兇器使用無訛。是核被告所為，係犯刑法第321
    條第1 項第3 款攜帶兇器竊盜罪。被告有上述事實欄所載之
    科刑及執行紀錄，此觀卷附臺灣高等法院被告前案紀錄表1
    份即明，其於受有期徒刑之執行完畢後，5 年以內故意再犯
    本件有期徒刑以上之罪，為累犯，應依刑法第47條第1 項規
    定，加重其刑。復按刑法第321 條第1 項之法定刑為6 月以
    上5 年以下有期徒刑，然行為人之動機、犯罪情節未必盡同
    ，所造成危害社會之程度自屬有異，本條項所列6 款加重事
    由之法定最低本刑卻屬相同，不可謂不重。查被告係因貪圖
    一時之便，始竊取被害人之車牌，固致被害人之財產權受到
    侵害，惟該車牌之財產價值尚非至鉅，且已發還被害人，再
    參以被告行竊使用之手段平和，其所持之扳手固屬兇器，惟
    尺寸較小，可能造成之危險性甚低，是以綜觀本案犯罪情狀
    ，核無不能憫恕之情，依司法院大法官會議釋字第263 號解
    釋、最高法院95年臺上字第788 號判決意旨，考量被告客觀
    之犯行與主觀之惡性，以及其犯罪所生結果，認犯罪之情狀
    尚有可憫恕之情，如科以最低度刑，仍嫌過重，爰依刑法第
    59條規定，酌量減輕其刑，並依法先加後減之。爰審酌被告
    之品行、智識程度、生活狀況、犯罪之動機、目的、手段、
    所生危害、坦承犯行且業與被害人達成和解以取得諒解之犯
    罪後態度等一切情狀，量處如主文所示之刑，並諭知易科罰
    金之折算標準。另扣案之扳手1 支，係被告所有供本案犯罪
    所用之物，業據其供明在卷（見本院98年8 月20日準備程序
    筆錄），爰依刑法第38條第1 項第2 款規定宣告沒收。
據上論斷，應依刑事訴訟法第452 條、第273 條之1 第1 項、第
299 條第1 項前段，刑法第321 條第1 項第3 款、第47條第1 項
、第59條、第41條第1 項前段、第38條第1 項第2 款，逕以簡易
判決處刑如主文。
本案經檢察官曾文鐘到庭執行職務。
中    華    民    國    98    年     8    月    27    日
                  刑事第二十二庭  法  官  賴彥魁
上列正本證明與原本無異。
                                  書記官  顏偉林
中    華    民    國    98    年    8     月    27    日
附錄本案論罪科刑法條全文：
中華民國刑法第321 條
（加重竊盜罪）
犯竊盜罪而有左列情形之一者，處 6 月以上、 5 年以下有期徒
刑：
一、於夜間侵入住宅或有人居住之建築物、船艦或隱匿其內而犯
之者。
二、毀越門扇、牆垣或其他安全設備而犯之者。
三、攜帶兇器而犯之者。
四、結夥三人以上而犯之者。
五、乘火災、水災或其他災害之際而犯之者。
六、在車站或埠頭而犯之者。
前項之未遂犯罰之。


司法院資訊處製作；財團法人民間司法改革基金會備份。
